臺灣臺北地方法院交通事件裁定
原處分機關　臺北市交通事件裁決所
異　議　人
即受處分人　士群股份有限公司
代　表　人　那鳳麟
上列異議人即受處分人因違反道路交通管理處罰條例案件，對於
臺北市交通事件裁決所於民國96 年4月26日所為處分（原處分案
號：北市裁三字第裁22-AH0000000號）聲明異議，本院裁定如下
：
    主  文
異議駁回。
    理  由
一、按汽車駕駛人，行車速度，超過規定之最高時速，處新臺幣
    （下同）1200元以上2400元以下罰鍰，道路交通管理處罰條
    例第40條定有明文。
二、本件異議人即受處分人士群股份有限公司所有之車牌號碼
    5175-DP 號自用小客車 (下稱系爭車輛)，於96年3月15日12
    時26分左右，行經忠孝東路6 段39號東往西方向限速時速50
    公里之路段上，經微電腦自動測速照相機測得以時速62公里
    行駛，超速12公里，而為設置於該處之固定式雷達測速儀拍
    照採證，為臺北市政府警察局交通警察大隊員警逕行掣單舉
    發，嗣將舉發單送達於受處分人後，受處分人於舉發通知單
    上所載應到案日期前提出申訴，惟未告知實際駕駛人，經原
    處分機關函請舉發單位調查結果，仍認受處分人所有之前開
    系爭車輛有行車超過最高時速之違規行為，乃依道路交通管
    理處罰條例第40條第1項規定，裁處受處分人罰鍰1600元。
三、受處分人異議意旨略以: 當日系爭車輛於臺北市○○○路○
    段50號一家停車場駛出後，依路口指示燈進行迴轉，此時被
    照相舉發違規超速，但舉發地點接近紅綠燈口，受處分人所
    有之該車輛僅為一般國產車，駕駛又非賽車手，迴轉後啟動
    加速，如何能在短距離內加速到62公里，實不合常理，故質
    疑員警照相舉發之可信度云云。
四、經查: 異議人所有之系爭車輛於上揭時間行經忠孝東路6 段
    39號，為異議人所自承，而該路段設有固定式雷達測速照相
    機偵測超速行駛，該雷達測速照相機前方約100 公尺處，樹
    立有「行車限速50公里」標誌及「常有測速照相請依速限行
    駛」警告標語牌面，有臺北市政府警察局南港分局96年4 月
    23日北市警南分交字第09630439200 號函在卷供參，足證上
    開路段之速限確為50公里，並已由主管機關以適當之方式告
    知用路人，車輛行經該處，駕駛人應無不知之理。又本件違
    規事實經舉發員警甲○○於本院調查時，到庭具結證稱: 「
    ( 問: 是否知道本件受處分人違規的原因? ) 知道，是超速
    的。我們在台北市○○○路○ 段39號有設固定照相桿，因為
    受處分人超過限速50公里，所以就舉發。」「 (問: 對於異
    議人的異議有何意見? (告以要旨)我們是依法執行，照相桿
    我們每年都有固定檢測，我今日有帶雷達感應的相關資料到
    庭，這是電子科學儀器。」等語綦詳，復參以卷附之舉發採
    證照片1 紙，其上除有異議人所有系爭車輛外，亦明確記載
    「SPEED062km/h」，顯見該車輛當時時速確為62公里，且該
    雷達測速儀業經經濟部標準檢驗局檢定合格，檢定日期為95
    年7月17日，有效期限至96年7月31日，有該局雷達測速儀檢
    定合格證書1 紙在卷可稽，是以本件舉發照片係依檢定合格
    且未逾有效期限之測速儀所取得之證據資料，足認為正確無
    誤。異議人雖辯稱當時依燈號迴轉後，短距離內無法加速到
    時速62公里，又空言質疑該測速儀器照相舉發之可信度云云
    ，然未提出確實證據以資證明，尚難採信。故依前述，上開
    車輛有行車速度超過規定之最高時速未滿20公里之違規行為
    ，堪以認定。
五、綜上所述，異議人所有之系爭車輛確於上開時地有行車速度
    ，超過最高時速未滿20公里之違規行為，原處分機關依道路
    交通管理處罰條例第40條規定，及違反道路交通管理事件統
    一裁罰基準表，裁處受處分人罰鍰1600元，核無不當，受處
    分人異議為無理由，應予駁回。
據上論斷，依道路交通案件處理辦法第19條，裁定如主文。
中　　華　　民　　國　　96　　年　　8 　　月　　20　　日
    　　　　　　　交通法庭法  官  趙子榮
以上正本證明與原本無異。
如不服本裁定，應於送達後5日內，向本院提出抗告狀。
                          書記官  陳怡君
中　　華　　民　　國　　96　　年　　8 　　月　　20　　日
